【裁判字號】    90,上訴,1577
【裁判日期】    901107
【裁判案由】    偽造文書等
【裁判全文】
臺灣高等法院臺中分院刑事判決                    九十年度上訴字第一五七七號
    上  訴  人  臺灣彰化地方法院檢察署檢察官
    上  訴  人
    即  被  告  午○○
                丁  ○
    共      同
    選任辯護人  陳益軒
右上訴人等因被告偽造文書等案件，不服臺灣彰化地方法院九十年度訴字第二０三號
中華民國九十年七月二十七日第一審判決（起訴案號：臺灣彰化地方法院檢察署九十
年度偵字第六十至六八、一０二、二０八、五０七號），提起上訴，本院判決如左：
      主    文
原判決撤銷。
午○○連續行使偽造私文書，足以生損害於他人，處有期徒刑年陸月。
丁○共同連續意圖為自己不法之所有，以詐術使人將本人之物交付，處有期徒刑壹年
貳月，緩刑肆年。
      事    實
一、午○○與丁○夫妻，於民國八十六年間，明知其等經濟狀況已惡化，竟不知量力
    而為，反意圖為自己不法所有，並基於共同概括犯意，以午○○名義，自任會首
    ，先後於八十六年三月五日、八十七年八月十日、八十八年四月五日，召集如附
    表一所示之四組互助會，並以附表二所示虛構假名為會員參與該等互助會，以詐
    騙不知情之會員，約定採外標制，各會每期會費為新臺幣（下同）一萬元，使乙
    ○○、卯○○、丙○○、辰○○○、巳○○、子○○○、丑○○、未○○、癸○
    ○、甲○○、己○○、戊○○等人誤信其詞而陷於錯誤，分別加入該等互助會，
    而按月繳交會款予午○○夫婦，丁○並負責招攬會員、協助開標及收取會款等工
    作，而午○○夫婦則於附表二所示之時間內，冒稱係前揭虛假會員得標而將該等
    互助會會款標走，各詐得如附表二所示之活會會款，嗣自八十七年起，午○○因
    財務更加惡化，竟基於意圖為自己不法所有及偽造私文書之概括犯意，連續於附
    表三所示時間，在彰化縣田中鎮○○路二七一號其住處開標時，利用附表三會員
    甲○○等人未到場競標之機會，冒用附表三甲○○等人之名義偽填其等之姓名及
    競標金額之標單（標單已丟棄而滅失），並在開標現場提示給到場會員而行使之
    ，致生損害於附表三等會員及其他活會會員之利益，而其他活會會員則在受騙下
    ，仍如期繳交會款與午○○，午○○因而詐得如附表三所示之活會會款。嗣於八
    十九年十二月間標會時，經會員間比對開標及得標情形，始悉被騙。
二、案經被害人乙○○、卯○○、丙○○、辰○○○、巳○○、子○○○、丑○○、
    未○○、癸○○、甲○○、己○○、戊○○訴由臺灣彰化地方法院檢察署檢察官
    偵查起訴。
      理    由
一、訊據上訴人即被告午○○對於右開犯罪事實均坦白承認，核與告訴人乙○○等指
    述情節相符，並有上開互助會單四紙附卷可相佐證，堪信被告午○○自白與事實
    相符。雖其選任辯護人為被告午○○辯稱：被告午○○非於短期內密集冒標會款
    ，而係陸續冒標，且其係因受人牽累致經濟情況惡化，不得已始冒標會款，且被
    告午○○於八十九年十二月五日尚將收得之會款湊足四十六萬元清償詹王隨，顯
    見其並無惡意，且被告午○○借標會，有向會員表示要借標，然會員未表示同意
    ，亦未表示不同意，是被告午○○已獲默認借標云云，然觀被告午○○業自承其
    在起會時，經濟情況已陷周轉困難之地步（原審卷第三五四頁），足見其已有無
    力正常運作該等互助會之認識，然其竟又一再起會，難認其未有為自己不法所有
    之意圖，況其於起會時，即以假名參加多會（詳見附表二所示），卻對會員隱瞞
    其情，使會員於不知確實風險狀況下入會，且被告子等亦有入會，是其縱有周轉
    困難之現象，理應向其子借標會款以解圍，事後再由其子繳交死會會款，然其竟
    非向其子借標，反冒標其他會員之會款，其自私之心甚明，益徵其有不法之惡意
    無誤，且給付會員會款本係被告之義務，以辯護人狀載之償還金額言，僅占被告
    詐欺所得之一小部分，自不可以此即謂被告午○○無詐欺惡性，至是否密集冒標
    會款，乃係被告午○○犯罪決意之時間問題，並不能以此做為認定被告午○○是
    否有不法意圖之依據，被告午○○共冒標達十五會之會款，何以仍不能謂係密集
    連續冒標，而其是否係因受人牽累始冒標告訴人等之會款，則屬犯罪動機問題，
    更不得因此而排除其不法所有意圖之存在，而被告午○○向會員借標，會員既未
    表示同意，即係不同意借標，焉可扭曲事實謂係獲默認借標，選任辯護人此之所
    辯，尚難採為有利於被告午○○之認定。
二、又訊之被告丁○矢口否認有何不法犯行，辯稱伊不識字，本事與伊無涉云云，惟
查被告丁○右揭共同詐欺之犯罪事實，業據告訴人等指述歷歷，其等除指陳被告
    丁○有協助開標及收取會款之情外，更明確指述丁○亦有招攬會員等事實（原審
    卷第三十、三十一、七十六頁反面）；被害人陳舜娥、辛○○在本院亦證述被告
    夫妻均有向其等邀集參加互助會，有本院訊問筆錄可參，被告丁○雖否認有與午
    ○○共同詐騙被害人之事實，然其與被告午○○係夫妻，其彼此間對家庭之經濟
    狀況應有深入之瞭解，不能謂對被告午○○招集多起互助會之事實毫無所悉，且
    每月固定在其家中舉行開標活動時，又豈會完全不知情？若不知何人有參與互助
    會，又如何代為收取會款？被害人等事後發現人頭會員地址與被告等住址相同而
    發現有人頭會員情事，被告丁○對附表二所示虛假會員住址與伊住址相同，不須
    收取會款自有明確認識，是其對被告午○○所招集之互助會絕非完全未涉入其運
    作，亦知悉被告午○○以假名參與該等互助會之事實，本案雖無事證證明被告丁
    ○就附表三所示冒用會員名義偽造標會單而冒標部分與被告午○○有共犯聯絡，
    然就附表二所述以虛假會員參加互助會並標會部分當難謂伊不知情，是被告丁○
    與被告午○○就附表二所示犯行有共同詐騙被害人之犯行至為明確，此外被告等
    犯行復有上開證物附卷可相佐證，是被告二人前開犯行均至堪認定，應依法論科
    。
三、核被告午○○所為，係犯刑法第二百十六條、第二百十條之行使偽造私文書罪及
    同法第三百三十九條第一項之詐欺取財罪；被告丁○則係犯同法第三百三十九條
    第一項之詐欺取財罪。公訴人認丁○部分係屬詐欺取財之幫助犯，惟被告丁○既
    邀集會員參加互助會，並收取會款，自已參與實施犯罪構成要件行為，而非單純
    幫助犯罪，是此部分應予更正。被告二人就所犯前述詐欺罪間，有犯意聯絡與行
    為分擔，均為共同正犯。被告午○○偽造附表三甲○○、張琴仔等被害人之署押
    之行為，乃係偽造標單私文書之階段行為；又偽造標單後復持以行使，偽造標單
    私文書之低度行為應為行使偽造標單私文書之高度行為所吸收，均不另論處。被
    告等就附表二、三所示以虛假會員得標及冒標會款行為，各次均係以一行為觸犯
    數詐欺罪名，均為想像競合犯，應各從一重處斷，再被告二人先後多次詐欺取財
    及午○○多次行使偽造私文書行為，均時間緊接，所犯構成要件相同，顯均係基
    於概括犯意為之，均應依連續犯之規定各論以一罪，並加重其刑。被告午○○所
    犯上開連續行使偽造私文書、共同連續詐欺取財二罪間，有方法結果之牽連關係
    ，應從一重之連續行使偽造私文書罪處斷，原審以二被告犯罪事證明確，予以論
    罪科刑，固非無見，惟查（一）原審判決附表三編號一會員壬○○八十七年四月
    五日標會部分，證人陳舜娥（即會單上壬○○）已於本院結證「八十六年開始的
    會（即附表一編號一、二之會）才有叫被告標，」，就原審判決附表三會員庚○
    ○八十八年八月五日標會部分，證人張素霞（即會單上庚○○）在本院證述「我
    有打電話叫他們說我要標會，標到會後，他們有跟我結算」、「（八十八年八月
    初的那次標會是你打電話叫他們標的﹖）是的」，就原審判決附表三會員辛○○
    八十九年九月十日標會部分，證人辛○○（亦會單上郭淑銀、襌定師）在本院證
    述「（八十九年）九月十日那次是我打電話叫被告幫我標的沒錯」，分別有訊問
    筆錄可參，被告午○○所述前揭三會並未經伊冒標符合真實，原審認係冒標，與
    事實尚有出入；（二）民間互助會已得標之死會會員，無論同組何一會員得標及
    其願出標金若干，均須繳納當期全額會款（如係外標，並須另繳納會息），縱會
    首施用詐術，以他會員名義冒標，並向死會會員收取會款，因該等死會會員本負
    有繳納會款之義務，而非陷於錯誤而交付會首，自無構成詐欺取財罪之可言（參
    考最高法院八十五年度台上字第二０七二、八十三年度台上字第四一五三號、七
    十六年度台上字第四九八九號判決意旨），原審判決附表二、三所載之得標金額
    係依據偵查卷第三七至第四十頁之互助會單記載而得，惟該四紙會單之各期得標
    總金額前後比較，每一期總金額均係較前期總金額增加前期之得標利息，是該表
    記載「中標總金額」係指各期應收之會款總額，即除包括死會會款外，並包括附
    表二所示之虛假會員應繳交之會款，惟此部分會員既本係被告虛構，被告當然不
    會向該不存在之會員收取會款，被告午○○亦不會繳交身為會首之每月一萬元會
    款給得標虛假會員，是計算詐欺金額時，此三部分會款（死會會款及虛假活會會
    員應繳之會款暨會首應繳給虛假得標會員之會款）自均應扣除（詳後述），即被
    告各期詐欺金額，應以被告實際收取之活會會款始為正確，原審法院以原審判決
    附表二、三所載得標總金額認定係被告等詐欺金額自有未洽，被告等上訴意旨否
    認犯罪雖均無可採，但原審判決既有可議之處，即應由本院予以撤銷改判，審酌
    被告二人竟圖不勞而獲，以籌組互助會之名義，詐騙被害人，其等之心態及做法
    均值非議，且觀互助會乃係臺灣民間相識之親友間，彼此基於互助、互信之情操
    所產生的經濟活動，被告假此名義行詐騙之實，致被害人非但因此而蒙受財產上
    之損失，更傷害其等信賴之情感，且本件詐騙之金額總計達九百七十萬元之鉅，
    因此而牽累被害人家人之人數更難估算，以今日社會經濟普遍蕭條之情形而言，
    其行為所生危害實非輕微，顯見其惡性之重大，犯後又不知善與被害人處理，賠
    償其等之損失，原不宜從輕，惟念二人前未有犯罪記錄，品行原尚稱良好等一切
    情狀，分別量處如主文第二、三項所示之刑，以示懲儆。末查被告丁○前未曾受
    有期徒刑以上刑之宣告，此有臺灣彰化地方法院檢察署刑案資料查註紀錄表及本
    案被告前案紀錄表各一紙在卷可稽，其參與之程度較輕，經此教訓，應知警惕而
    無再犯之虞，是所宣告之刑，認以暫不執行為適當，併予宣告緩刑四年，以勵自
    新。至未扣案所偽造之標會單，業為被告午○○丟棄而滅失，此據被告午○○供
    明在卷，是無從併予宣告沒收該標單及其上偽造署押，附此敘明。
四、
(一)附表二編號一虛假會員方玉書於第三會得標，扣除會首及死會會員共二會，再扣除
  虛假之活會會員王啟宗、劉文和，真正活會會員為四十二人，詐欺會款應為四十二
  萬元。
(二)附表二編號一虛假會員王啟宗於第七會得標，扣除會首及死會會員（包括虛假死會
  會員方玉書）共六會，再扣除虛假之活會會員劉文和，真正活會會員為三十九人，
  詐欺會款金額應為三十九萬元。
(三)附表二編號一虛假會員劉文和於第八會得標，扣除會首及死會會員（包括虛假死會
  會員方玉書、王啟宗）共七會，真正活會會員為三十九人，詐欺會款金額應為三十
  九萬元。
(四)附表二編號二虛假會員張文宗於第五會得標，扣除會首及死會會員共四會，再扣除
  虛假之活會會員林濟川、劉坤輝，真正活會會員為四十人，詐欺會款金額應為四十
  萬元。
(五)附表二編號二虛假會員林濟川於第七會得標，扣除會首及死會會員（包括虛偽死會
  會員張文宗）共六會，再扣除虛假之活會會員劉坤輝，真正活會會員為三十九人，
  詐欺會款金額應為三十九萬元。
(六)附表二編號二虛假會員劉坤輝為第十二會得標，應扣除在前之死會會員（包括虛假
  會員張文宗、林濟川）及會首會款，真正活會會員為三十五人，詐欺會款金額應為
  三十五萬元。
(七)附表二編號三虛假會員陳錦文為第五會得標，扣除死會會員及會首會款共四會，再
  扣除另虛假之活會會員劉家昌、林壬彥、王啟宗，真正活會會員為三十八人，詐欺
  會款金額應為三十八萬元。
(八)附表二編號三虛假會員劉家昌為第六會得標，扣除在前之死會會員（包括虛假會員
  陳錦文）及會首共五會，再扣除另虛假之活會會員林壬彥、王啟宗，真正活會會員
  為三十八人，詐欺會款金額應為三十八萬元。
(九)附表二編號三虛假會員林壬彥為第七會得標，應扣除在前之死會會員（包括虛假會
  員陳錦文、劉家昌）及會首會款共六會，再扣除另虛假之活會會員王啟宗，真正活
  會會員為三十八人，詐欺會款金額應為三十八萬元。
(十)附表二編號三虛假會員王啟宗為第九會得標，應扣除在前之死會會員（包括虛假會
  員陳錦文、劉家昌、林壬辰）及會首會款共八會，真正活會會員為三十七人，詐欺
  會款金額應為三十七萬元。
(十一)附表二編號四虛假會員王秋霞為第三會得標，應扣除在前之死會會員及會首會款共
  二會，再扣除另虛假之活會會員劉家昌、陳銘錦、劉文和、王啟宗，真正活會會員
  共四十一人，詐欺會款金額應為四十一萬元。
(十二)附表二編號四虛假會員劉家昌為第六會得標，應扣除在前之死會會員（包括虛假死
  會會員王秋霞）及會首會款共五會，再扣除另虛假之活會會員陳銘錦、劉文和、王
  啟宗，真正活會會員為三十九人，詐欺會款金額應為三十九萬元。
(十三)附表二編號四虛假會員陳銘錦為第七會得標，應扣除在前之死會會員（包括虛假死
  會會員王秋霞、劉家昌）及會首會款共六會，再扣除另虛假之活會會員劉文和、王
  啟宗，真正活會會員為三十九人，詐欺會款金額應為三十九萬元。
(十四)附表二編號四虛假會員劉文和為第八會得標，應扣除在前之死會會員（包括虛假死
  會會員王秋霞、劉家昌、陳銘錦）及會首會款共七會，再扣除另虛假之活會會員王
  啟宗，真正活會會員為三十九人，詐欺會款金額應為三十九萬元。
(十五)附表二編號四虛假會員王啟宗為第十二會得標，應扣除在前之死會會員（包括虛假
  死會會員王秋霞、劉家昌、陳銘錦、劉文和）及會首會款共十一會，真正活會會員
  為三十六人，詐欺會款金額應為三十六萬元。
(十六)附表三編號一冒用會員甲○○名第十五會得標，應扣除在前之死會會員（包括附表
  二編號一之虛假會員）及會首會款共十四會，真正活會會員為三十二人，詐欺會款
  金額應為三十二萬元。
(十七)附表三編號一冒用會員聞正道名第十六會得標，應扣除在前之死會會員（包括附表
  二編號一之虛假會員）及會首會款共十五會，真正活會會員為三十一人，詐欺會款
  金額應為三十一萬元。
(十八)附表三編號一冒用會員石近興名第十八會得標，應扣除在前之死會會員（包括附表
  二編號一之虛假會員）及會首會款共十七會，真正活會會員為二十九人，詐欺會款
  金額應為二十九萬元。
(十九)附表三編號一冒用會員張琴仔名第二十一會得標，應扣除在前之死會會員（包括附
  表二編號一之虛假會員）及會首會款共二十會，真正活會會員為二十六人，詐欺會
  款金額應為二十六萬元。
(二十)附表三編號二冒用會員林本智名第十八會得標，應扣除在前之死會會員（包括附表
  二編號二之虛假會員）及會首會款共十七會，真正活會會員為二十九人，詐欺會款
  金額應為二十九萬元。
附表三編號二冒用會員林正修名第二十會得標，應扣除在前之死會會員（包括附表
  二編號二之虛假會員）及會首會款共十九會，真正活會會員為二十七人，詐欺會款
  金額應為二十七萬元。
附表三編號二冒用會員張琴仔名第二十四會得標，應扣除在前之死會會員（包括附
  表二編號二之虛假會員）及會首會款共二十三會，真正活會會員為二十三人，詐欺
  會款金額應為二十三萬元。
附表三編號二冒用會員林陳款名第四十三會得標，應扣除在前之死會會員（包括附
  表二編號二之虛假會員）及會首會款共四十二會，真正活會會員為四人，詐欺會款
  金額應為四萬元。
附表三編號三冒用會員陳舜娥名第十二會得標，應扣除在前之死會會員（包括附表
  二編號三之虛假會員）及會首會款共十一會，真正活會會員為三十四人，詐欺會款
  金額應為三十四萬元。
附表三編號三冒用會員陳舜娥（以鼓山寺名）名第十八會得標，應扣除在前之死會
  會員（包括附表二編號三之虛假會員）及會首會款共十七會，真正活會會員為二十
  八人，詐欺會款金額應為二十八萬元。
附表三編號三冒用會員辛○○（以襌定師）名第二十三會得標，應扣除在前之死會
  會員（包括附表二編號三之虛假會員）及會首會款共二十二會，真正活會會員為二
  十三人，詐欺會款金額應為二十三萬元。
附表三編號三冒用會員辛○○（以郭淑銀名）名第二十八會得標，應扣除在前之死
  會會員（包括附表二編號三之虛假會員）及會首會款共二十七會，真正活會會員為
  十八人，詐欺會款金額應為十八萬元。
附表三編號四冒用會員陳清修名第十八會得標，應扣除在前之死會會員（包括附表
  二編號四之虛假會員）及會首會款共十七會，真正活會會員為三十人，詐欺會款金
  額應為三十萬元。
附表三編號四冒用會員古文福名第十九會得標，應扣除在前之死會會員（包括附表
  二編號四之虛假會員）及會首會款共十八會，真正活會會員為二十九人，詐欺會款
  金額應為二十九萬元。
附表三編號四冒用會員古文智名第二十會得標，應扣除在前之死會會員（包括附表
  二編號四之虛假會員）及會首會款共十九會，真正活會會員為二十八人，詐欺會款
  金額應為二十八萬元。
據上論結，應依刑事訴訟法第三百六十九條第一項前段、第三百六十四條、第二百九
十九條第一項前段，刑法第二十八條、第五十六條、第二百十六條、第二百十條、第
三百三十九條第一項、第五十五條、第七十四條第一款，罰金罰鍰提高標準條例第一
條前段，判決如主文。
本案經檢察官寅○○到庭執行職務。
中      華      民      國      九十     年      十一     月     七     日
                                    臺灣高等法院臺中分院刑事第五庭
                                          審判長法  官  袁  從  楨
                                                法  官  胡  森  田
                                                法  官  姚  勳  昌
右正本證明與原本無異。
被告午○○部分檢察官及午○○得上訴。
被告丁○部分不得上訴。
如不服本判決應於收受送達後十日內向本院提出上訴書狀，其未敘述上訴之理由者並
得於提起上訴後十日內向本院補提理由書（均須按他造當事人之人數附繕本）。
                                                書記官  陳  如  慧
中      華      民      國      九十     年      十一     月      七    日
附錄法條：
刑法第二百十條
偽造、變造私文書，足以生損害於公眾或他人者，處五年以下有期徒刑。
刑法第二百十六條
行使第二百十條至第二百十五條之文書者，依偽造、變造文書或登載不實事項或使登
載不實事項之規定處斷。
刑法第三百三十九條
意圖為自己或第三人不法之所有，以詐術使人將本人或第三人之物交付者，處五年以
下有期徒刑、拘役或科或併科一千元以下罰金。
以前項方法得財產上不法之利益或使第三人得之者亦同。
前二項之未遂犯罰之。
附表一
┌──┬───────────┬────────┬──────────────────┐
│編號│  會        期        │  會      員    │      開  標  時  間  及  地  點    │
├──┼───────────┼────────┼──────────────────┤
│ 一 │八十六年三月五日至    │陳舜娥等四十六人│每月五日在彰化縣田中鎮○○路二七一號│
│    │九十年一月五日（甲組）│                │                                    │
├──┼───────────┼────────┼──────────────────┤
│ 二 │八十六年三月五日至    │林本智等四十六人│每月五日在彰化縣田中鎮○○路二七一號│
│    │九十年一月五日（乙組）│                │                                    │
├──┼───────────┼────────┼──────────────────┤
│ 三 │八十七年八月十日至    │陳舜娥等四十五人│每月十日在彰化縣田中鎮○○路二七一號│
│    │九十一年五月十日      │                │                                    │
├──┼───────────┼────────┼──────────────────┤
│ 四 │八十八年四月五日至    │丙○○等四十七人│每月五日在彰化縣田中鎮○○路二七一號│
│    │九十二年三月五日      │                │                                    │
└──┴───────────┴────────┴──────────────────┘
附表二    【以人頭參與互助會明細表】
┌──┬─────┬─────┬─────────┬───────┬──────┐
│編號│姓      名│開標會數  │      年  月  日  │ 標 單 利 息  │ 得 標 金 額│
├──┼─────┼─────┼─────────┼───────┼──────┤
│    │方  玉  書│第三會    │八十六年五月五日  │ 一、九二０元 │ 四十二萬元 │
│    ├─────┼─────┼─────────┼───────┼──────┤
│ 一 │王  啟  宗│第七會    │八十六年九月五日  │ 二、三六０元 │ 三十九萬元 │
│    ├─────┼─────┼─────────┼───────┼──────┤
│    │劉  文  和│第八會    │八十六年十月五日  │ 二、二八０元 │ 三十九萬元 │
├──┼─────┼─────┼─────────┼───────┼──────┤
│    │張  文  宗│第五會    │八十六年七月五日  │ 二、二八０元 │ 四  十萬元 │
│    ├─────┼─────┼─────────┼───────┼──────┤
│ 二 │林  濟  川│第七會    │八十六年九月五日  │ 二、三六０元 │ 三十九萬元 │
│    ├─────┼─────┼─────────┼───────┼──────┤
│    │劉  坤  輝│第十二會  │八十七年二月五日  │ 二、０六０元 │ 三十五萬元 │
├──┼─────┼─────┼─────────┼───────┼──────┤
│    │陳  錦  文│第五會    │八十七年十二月十日│ 二、五七０元 │ 三十八萬元 │
│    ├─────┼─────┼─────────┼───────┼──────┤
│ 三 │劉  家  昌│第六會    │八十八年一月十日  │ 二、四九０元 │ 三十八萬元 │
│    ├─────┼─────┼─────────┼───────┼──────┤
│    │林  壬  彥│第七會    │八十八年二月十日  │ 一、九二０元 │ 三十八萬元 │
│    ├─────┼─────┼─────────┼───────┼──────┤
│    │王  啟  宗│第九會    │八十八年四月十日  │ 二、三七０元 │ 三十七萬元 │
├──┼─────┼─────┼─────────┼───────┼──────┤
│    │王  秋  霞│第三會    │八十八年六月五日  │ 二、三八０元 │ 四十一萬元 │
│    ├─────┼─────┼─────────┼───────┼──────┤
│ 四 │劉  家  昌│第六會    │八十八年九月五日  │ 二、六三０元 │ 三十九萬元 │
│    ├─────┼─────┼─────────┼───────┼──────┤
│    │陳  銘  錦│第七會    │八十八年十月五日  │ 二、七二０元 │ 三十九萬元 │
│    ├─────┼─────┼─────────┼───────┼──────┤
│    │劉  文  和│第八會    │八十八年十一月五日│ 二、六五０元 │ 三十九萬元 │
│    ├─────┼─────┼─────────┼───────┼──────┤
│    │王  啟  宗│第十二會  │八十九年三月五日  │ 二、三三０元 │ 三十六萬元 │
└──┴─────┴─────┴─────────┴───────┴──────┘
附表三    【冒標明細表】
┌──┬─────┬─────┬─────────┬───────┬──────┐
│編號│姓      名│開標會數  │      年  月  日  │ 標 單 利 息  │ 得 標 金 額│
├──┼─────┼─────┼─────────┼───────┼──────┤
│    │甲  ○  ○│第十五會  │八十七年五月五日  │ 二、四二０元 │ 三十二萬元 │
│    ├─────┼─────┼─────────┼───────┼──────┤
│ 一 │聞  正  道│第十六會  │八十七年六月五日  │ 二、五六０元 │ 三十一萬元 │
│    ├─────┼─────┼─────────┼───────┼──────┤
│    │石  近  興│第十八會  │八十七年八月五日  │ 二、四一０元 │ 二十九萬元 │
│    ├─────┼─────┼─────────┼───────┼──────┤
│    │張  琴  仔│第二一會  │八十七年十一月五日│ 二、四五０元 │ 二十六萬元 │
├──┼─────┼─────┼─────────┼───────┼──────┤
│    │林  本  智│第十八會  │八十七年八月五日  │ 二、三六０元 │ 二十九萬元 │
│    ├─────┼─────┼─────────┼───────┼──────┤
│ 二 │林  正  修│第二十會  │八十七年十月五日  │ 二、三六０元 │ 二十七萬元 │
│    ├─────┼─────┼─────────┼───────┼──────┤
│    │張  琴  仔│第二四會  │八十八年二月五日  │ 一、八００元 │ 二十三萬元 │
│    ├─────┼─────┼─────────┼───────┼──────┤
│    │勸(林陳款)│第四三會  │八十九年九月五日  │ 一、三００元 │     四萬元 │
├──┼─────┼─────┼─────────┼───────┼──────┤
│    │陳  舜  娥│第十二會  │八十八年七月十日  │ 二、三八０元 │ 三十四萬元 │
│    ├─────┼─────┼─────────┼───────┼──────┤
│ 三 │陳  舜  娥│第十八會  │八十九年一月十日  │ 二、六００元 │ 二十八萬元 │
│    ├─────┼─────┼─────────┼───────┼──────┤
│    │辛  ○  ○│第二三會  │八十九年六月十日  │ 二、一００元 │ 二十三萬元 │
│    ├─────┼─────┼─────────┼───────┼──────┤
│    │辛  ○  ○│第二八會  │八十九年十一月十日│ 二、一六０元 │ 十  八萬元 │
├──┼─────┼─────┼─────────┼───────┼──────┤
│    │陳  清  修│第十八會  │八十九年九月五日  │ 二、０００元 │ 三  十萬元 │
│    ├─────┼─────┼─────────┼───────┼──────┤
│ 四 │古  文  福│第十九會  │八十九年十一月五日│ 二、二００元 │ 二十九萬元 │
│    ├─────┼─────┼─────────┼───────┼──────┤
│    │古  文  智│第二十會  │八十九年十月五日  │ 二、一００元 │ 二十八萬元 │
└──┴─────┴─────┴─────────┴───────┴──────┘
                                                                              Ｉ


司法院資訊處製作；財團法人民間司法改革基金會備份。
